【裁判字號】    90,自,249
【裁判日期】    900516
【裁判案由】    傷害
【裁判全文】
臺灣臺中地方法院刑事判決                            九十年度自字第二四九號
    自  訴  人  廖志
    被      告  乙○○
右列被告因恐嚇案件，經自訴人提起自訴，本院判決如左：
    主  文
乙○○以加害身體之事，恐嚇他人致生危害於安全，處罰金貳仟元，如易服勞役，以
佰元折算壹日。緩刑貳年。
    事  實
一、乙○○與廖志二人均係任職於臺灣臺中看守所為同事關係，於八十九年十月四
    日下午九時許，適廖志（任中央台主任）帶衛生課雜役至舍房巡診時，因故與
    乙○○發生爭執，致乙○○心生不悅，迨廖志下班就寢後，乙○○竟於同年月
    五日凌晨三時許，進入廖志之寢室內，以徒手之方式毆打廖志（傷害部分業
    經撤回告訴），致廖志臉部及身體多處受有傷害，經廖志大聲呼叫後，看守
    所內丙○○、甲○○等同事進入協調之際，詎乙○○竟忿而另基於恐嚇危害安全
    之犯意，對廖志恫嚇稱：「如果見到我，就要叫我大哥，否則見一次打一次」
    等語，廖志聽聞後心生畏懼，並因而致生危害於身體之安全。
二、案經廖志向本院提起自訴。
    理  由
一、右揭事實，業據被告乙○○於本院審理時坦承不諱，核與被害人廖志及證人即
    當日現場目擊者丙○○、甲○○二人所指訴及供述之情節相符，足認被告之自白
    與事實相符，足堪採信，本件事證明確，被告犯行洵堪認定。
二、核被告所為，係犯刑法第三百零五條之恐嚇危害安全罪。爰審酌被告平日之素行
    良好、犯罪之動機與目的僅係起因於一時之口角、手段、所生危害及犯罪後坦承
    犯行態度尚屬良好且業已與被害人達成和解（詳見本院九十年五月二日審判筆錄
    ）等一切情狀，量處如主文所示之刑，並諭知易服勞役之折算標準，以資懲儆。
    末查被告前未曾受有期徒刑以上刑之宣告，有臺灣高等法院被告全國前案紀錄表
    一紙在卷可稽，其偶因一時失慮觸犯刑章，經此次論罪科刑教訓之後，當知警惕
    ，應無再犯之虞，本院認所宣告之刑，以暫不執行為適當，爰併予宣告緩刑二年
    ，以啟自新。
據上論斷，應依刑事訴訟法第三百四十三條、第二百九十九條第一項前段，刑法第三
百零五條、第四十二條第二項、第七十四條第一款，罰金罰鍰提高標準條例第一條前
段、第二條，判決如主文。
中      華      民      國      九十      年      五      月    十六    日
                                    臺灣臺中地方法院刑事第四庭
                                        法  官  許  旭  聖
右正本證明與原本無異。
如不服本判決，應於送達後十日內向本院提出上訴狀（須附繕本），上訴於臺灣高等
法院臺中分院。
                                        書記官
中      華      民      國      九十      年      五      月    十六    日
附錄本案論罪科刑法條：
刑法第三百零五條
以加害生命、身體、自由、名譽、財產之事恐嚇他人，致生危害於安全者，處二年以
下有期徒刑、拘役或三百元以下罰金（罰金數額已提高為十倍）。


司法院資訊處製作；財團法人民間司法改革基金會備份。
